【裁判字號】    92,重訴,1623
【裁判日期】    921017
【裁判案由】    清償借款
【裁判全文】
臺灣臺北地方法院民事判決                      九十二年度重訴字第一六二三號
    原      告  華南商業銀行股份有限公司
    法定代理人  丁○○
    訴訟代理人  戊○○
    被      告  丙○○
                甲○○
    兼右二人
    訴訟代理人  乙○○
當事人間請求清償借款事件，本院於九十二年十月九日言詞辯論終結，判決如下：
    主  文
被告應連帶給付原告新台幣壹仟肆佰伍拾萬元，及如附表所示之利息、違約金。
訴訟費用由被告連帶負擔。
本判決於原告以新台幣肆佰捌拾萬仟佰拾元或同額之中央政府建設公債八
十四年度甲類第一期債票供擔保後，得假執行。
    事  實
甲、原告方面：
壹、聲明：除假執行擔保金額外，如主文所示。
貳、陳述：
一、被告丙○○以其餘被告甲○○、乙○○為連帶保證人，於民國九十年四月十六日
    起陸續向原告借款二筆合計新台幣（下同）壹仟肆佰伍拾萬元，並約定如附表所
    示之到期日、利息、違約金，如有授信約定書第五、六條之情事時，視為全部到
    期。詎被告丙○○僅繳納利息至九十一年三月三十一日止，即未再依約繳納，原
    告屢經催討，迄未清償。是依據授信約定書第五條第一款之約定，其債務應視同
    全部到期，共計尚積欠原告本金壹仟肆佰伍拾萬元及其利息、違約金。原告依消
    費借貸契約請求權及連帶保證契約請求權請求被告等負連帶清償之責任。
二、被告有來公司談，但是缺乏誠意，所以我們起訴。我們當時沒有約定土地何時賣
    掉。那是被告一面之詞，我們沒有跟他們做不提起訴訟的約定。
參、證據：提出借據、授信約定書、增補契約、貸款本息攤還表影本為證。
乙、被告方面：
壹、聲明：駁回原告之訴及其假執行之聲請。
貳、陳述：被告丙○○原向原告抵押借款貳仟萬元，約定如被告丙○○先清償伍佰伍
          拾萬元，其餘壹仟肆佰伍拾萬元讓被告丙○○出售抵押之土地以其價款向
          原告清償，原告則不提起本件訴訟，被告丙○○依約先清償伍佰伍拾萬元
          ，其餘未還借款壹仟肆佰伍拾萬元正在設法出售抵押之土地，用其價款向
          原告清償，詎料原告言而無信，於其獲得清償伍佰伍拾萬元後又提起本件
          訴訟，造成被告丙○○出售抵押土地之困擾。
    理  由
一、本件被告等三人住所雖均不屬本院管轄範圍內，惟兩造告所簽訂授信約定書第十
    三條約定，雙方合意以台灣台北地方法院為第一審管轄法院，此合於民事訴訟法
    第二十四條前段合意管轄規定，本院自應有管轄權，合先敘明。
二、本件原告主張之事實，已據其提出借據、授信約定書、增補契約、貸款本息攤還
    表影本為證。核屬相符，被告亦不爭執，自堪信原告之主張為真實。至被告辯稱
    兩造約定被告所剩壹仟肆佰伍拾萬元讓被告丙○○出售抵押之土地以其價款向原
    告清償，原告則不提起本件訴訟云云部分，業經原告所否認，且查被告於本院九
    十二年十月九日言詞辯論期日業自承原告銀行經理沒有說不提起訴訟，僅說解決
    問題要趕快等語，可見被告上開之辯詞，應不足採信。
三、從而原告依消費借貸及連帶保證契約請求被告連帶給付如主文第一項所示之借款
    、利息、違約金為有理由，應予准許。
四、假執行之宣告：
    原告陳明願供擔保，請求宣告假執行，核無不合，茲酌定相當之擔保金額，予以
    准許。
五、結論：
    本件原告之訴為有理由，依民事訴訟法第三百八十五條第一項前段、第八十五條
    第二項、第三百九十條第二項，判決如主文。
中      華      民      國    九十二    年      十      月     十七     日
                              民事第二庭  法  官    黃雯惠
正本係照原本作成。
如對本判決上訴，須於判決送達後廿日內向本院提出上訴狀。
中      華      民      國    九十二    年      十      月     十七     日
                                          書記官    林玗倩


司法院資訊處製作；財團法人民間司法改革基金會備份。
